lt-LT: Modeliavimo masės funkcijos: Džiūstanti ore; Maišomų spalvų; Atspari trūkinėjimui; Netrupa; Lengvai valoma; Ypač tvirta / išlaiko smulkias detales; Su blizgučiais; Be glitimo; Metalo atspalvio; Neoniniai atspalviai / ryškios spalvos; Netepanti; Kepama orkaitėje; Daugkartinio naudojimo / nekietėjanti; Kvapnioji; Minkšta / lengvai minkoma; Išlieka drėgna (sandariai uždaroma); Reaguojanti į UV spindulius / šviečianti; Vandens pagrindo; Kita
pt-PT: Características da massa de modelar: Secagem ao ar; Cor misturável; Resistente a fissuras; Não esfarela; Limpeza fácil; Extra firme/mantém os detalhes; Purpurinas incluídas; Sem glúten; Acabamento metálico; Cores néon/brilhantes; Não mancha; Cozedura no forno; Reutilizável/não endurece; Perfumada; Macia/fácil de amassar; Mantém-se húmida (fecho hermético); Reativa a UV/brilha no escuro; À base de água; Outro
bg-BG: Характеристики на моделиращото тесто: Съхнещо на въздух; Със смесващи се цветове; Устойчиво на напукване; Не се рони; Лесно почистване; Много твърдо/запазва детайли; С включен брокат; Без глутен; Металически завършек; Неонови/ярки цветове; Не оставя петна; За печене във фурна; За многократна употреба/не се втвърдява; Ароматизирано; Меко/лесно за месене; Остава влажно (с възможност за повторно запечатване); UV реактивно/светещо; На водна основа; Друго
tr: Modelleme hamuru özellikleri: Havayla kuruyan; Renkleri karıştırılabilir; Çatlamaya dayanıklı; Ufalanmaz; Kolay temizlenir; Ekstra sert/ayrıntıları korur; Sim dâhil; Glutensiz; Metalik yüzey; Neon/parlak renkler; Leke bırakmaz; Fırınlanabilir; Yeniden kullanılabilir/sertleşmez; Kokulu; Yumuşak/kolay yoğrulur; Nemli kalır (yeniden kapatılabilir); UV reaktif/parlayan; Su bazlı; Diğer
it: Caratteristiche della pasta modellabile: Si asciuga all’aria; Colori mescolabili; Resistente alle crepe; Non si sbriciola; Facile da pulire; Molto solida/mantiene i dettagli; Glitter incluso; Senza glutine; Finitura metallizzata; Colori neon/vivaci; Non macchia; Cottura in forno; Riutilizzabile/non indurente; Profumata; Morbida/facile da impastare; Rimane umida (richiudibile); Reattiva agli UV/fluorescente; A base d’acqua; Altro
sv: Egenskaper för modellera: Lufttorkande; Kan färgblandas; Sprickbeständig; Smular inte; Lättstädad; Extra fast/håller detaljer; Innehåller glitter; Glutenfri; Metallisk finish; Neon/starka färger; Missfärgar inte; Härdas i ugn; Återanvändbar/icke-härdande; Med doft; Mjuk/lätt att knåda; Hålls fuktig (återförslutningsbar); UV-reaktiv/självlysande; Vattenbaserad; Annan
fi: Muovailuvahan ominaisuudet: Ilmakuivuva; Värit sekoitettavissa; Halkeilua kestävä; Ei murene; Helppo puhdistaa; Erittäin kiinteä / säilyttää yksityiskohdat; Sisältää kimalletta; Gluteeniton; Metallinhohtoinen; Neonvärit/kirkkaat värit; Ei tahraa; Uunissa kovetettava; Uudelleenkäytettävä / ei kovetu; Tuoksuva; Pehmeä / helppo vaivata; Pysyy kosteana (uudelleensuljettava); UV-reaktiivinen/hohtava; Vesipohjainen; Muu
ro-RO: Caracteristicile plastilinei pentru modelaj: Se usucă la aer; Culori ce se pot amesteca; Rezistent la fisurare; Nu se fărâmițează; Curățare ușoară; Foarte ferm/reține detaliile; Sclipici inclus; Fără gluten; Finisaj metalizat; Culori neon/aprinse; Nu pătează; Se coace în cuptor; Reutilizabil/nu se întărește; Parfumat; Moale/ușor de frământat; Rămâne umed (resigilabil); Reactiv la UV/strălucitor; Pe bază de apă; Altele
sk-SK: Vlastnosti modelárskej hmoty: Tvrdnúce na vzduchu; Možnosť miešania farieb; Odolné proti praskaniu; Nedrobí sa; Ľahké čistenie; Extra pevné/udržiava detaily; S trblietkami; Bez lepku; Metalická úprava; Neónové/jasné farby; Nezanecháva škvrny; Vypekacie v rúre; Opakovane použiteľné/netvrdnúce; Voňavé; Mäkké/ľahko tvarovateľné; Zostáva vlhké (znova uzatvárateľné); Reaguje na UV žiarenie/svieti; Na báze vody; Iné
ko: 점토 반죽 기능: 자연 건조; 색상 혼합 가능; 균열 방지; 부스러지지 않음; 간편한 세척; 매유 단단함/디테일 유지; 글리터 포함; 글루텐 프리; 메탈릭 마감; 네온/밝은 색상; 얼룩 안 생김; 오븐 베이크; 재사용 가능/굳지 않음; 향기; 부드러움/반죽하기 쉬움; 촉촉함 유지(밀봉 가능); UV 반응/야광; 수성; 기타
de: Merkmale des Modellierteigs: Lufthärtend; Farben mischbar; Rissfest; Krümelt nicht; Leicht zu reinigen; Extra fest/detailliert formbar; Mit Glitzer; Glutenfrei; Metallic-Finish; Neon-/Leuchtfarben; Färbt nicht ab; Im Ofen härtend; Wiederverwendbar/Nicht härtend; Duftend; Weich/Leicht zu kneten; Bleibt feucht (wiederverschließbar); UV-reaktiv/Leuchtend; Wasserbasiert; Sonstige
en: Modeling dough features: Air-dry; Color-mixable; Crack-resistant; Does not crumble; Easy clean-up; Extra firm/holds detail; Glitter included; Gluten-free; Metallic finish; Neon/bright colors; Non-staining; Oven-bake; Reusable/non-hardening; Scented; Soft/easy to knead; Stays moist (resealable); UV reactive/glow; Water-based; Other
pt-BR: Massa de modelar características: Secagem ao ar livre; Cores misturáveis; Resistente a rachaduras; Não esfarela; Fácil de limpar; Extra firme/mantém os detalhes; Com glitter; Sem glúten; Acabamento metálico; Cores neon/vibrantes; Não mancha; Para assar no forno; Reutilizável/não endurece; Com aroma; Macia/fácil de amassar; Mantém-se úmida (vedação reutilizável); Reativa a UV/brilha no escuro; À base de água; Outros
zh-TW: 造型黏土特色: 風乾; 可混色; 防裂; 不易碎; 容易清理; 極堅實/呈現細節; 含亮片; 無麩質; 金屬光澤; 螢光/亮色; 不留污漬; 烤箱烘烤; 可重複使用/不硬化; 帶有香味; 柔軟/易揉捏; 保持濕潤 (可重複密封); 具 UV 反應/夜光; 水性; 其他
hr-HR: Značajke tijesta za modeliranje: Sušenje na zraku; Mogućnost miješanja boja; Otporno na pucanje; Ne mrvi se; Lako čišćenje; Iznimno čvrsto / zadržava pojedinosti; Sadrži šljokice; Bez glutena; Metalik završni sloj; Neonske/jarke boje; Ne ostavlja mrlje; Za pečenje u pećnici; Višekratno / ne stvrdnjava se; S mirisom; Meko / lako se mijesi; Ostaje vlažno (s ponovnim zatvaranjem); UV reaktivno / svijetli; Na bazi vode; Ostalo
nb: Egenskaper for modelleringsmasse: Lufttørkende; Fargeblandbar; Sprekkbestandig; Smuldrer ikke; Enkel rengjøring; Ekstra fast / holder på detaljer; Inkluderer glitter; Glutenfri; Metallisk finish; Neon/lyse farger; Smitter ikke av; Bakes i ovn; Gjenbrukbar / herder ikke; Med duft; Myk / lett å elte; Holder seg fuktig (gjenlukkbar); UV-reaktiv / selvlysende; Vannbasert; Annet
cs: Vlastnosti modelovacího těsta: Na vzduchu schnoucí; Mísitelné barvy; Odolné proti praskání; Nedrolí se; Snadné čištění; Extra pevné / drží detaily; S třpytkami; Bez lepku; Metalický povrch; Neonové / zářivé barvy; Nezanechává skvrny; K zapékání v troubě; Opakovaně použitelné / netvrdnoucí; Voňavé; Měkké / snadno se hněte; Zůstává vlhké (znovu uzavíratelné); Reagující na UV záření / svítící; Na vodní bázi; Jiné
ja: 粘土の造形機能: 自然乾燥; 混色可能; ひび割れ防止; ぼろぼろにならない; 片付けが簡単; 非常に硬い/ディテールを保持; グリッター入り; グルテンフリー; メタリック仕上げ; ネオン/明るい色; 色移りしない; オーブン焼成; 再利用可能/硬化しない; 香り付き; 柔らかい/こねやすい; 保湿性が高い (再封可能); UV反応/蓄光; 水性; その他
zh-CN: 造型彩泥特性: 风干; 可混色; 防裂; 不掉渣; 易于清理; 特级坚固/保持细节; 含有闪光粉; 无麸质; 金属漆面; 荧光色/亮色; 不留渍; 烤箱烘烤; 可重复使用/不硬化; 带有香味; 柔软/易揉捏; 保持湿润（可重新密封）; 紫外线反应/发光; 水性; 其他
el: Χαρακτηριστικά ζύμης μοντελισμού: Στεγνώνει στον αέρα; Αναμειγνυόμενα χρώματα; Ανθεκτικό στις ρωγμές; Δεν θρυμματίζεται; Εύκολος καθαρισμός; Πολύ σταθερό/διατηρεί τις λεπτομέρειες; Περιλαμβάνει γκλίτερ; Χωρίς γλουτένη; Μεταλλικό φινίρισμα; Νέον/έντονα χρώματα; Δεν αφήνει λεκέδες; Ψήνεται στον φούρνο; Επαναχρησιμοποιήσιμο/δεν σκληραίνει; Με άρωμα; Μαλακό/πλάθεται εύκολα; Παραμένει υγρό (επανασφραγιζόμενο); Αντιδρά στην υπεριώδη ακτινοβολία/λάμπει; Με βάση το νερό; Άλλο
pl: Cechy masy modelarskiej: Wysychająca na powietrzu; Możliwość mieszania kolorów; Odporna na pękanie; Nie kruszy się; Łatwa do czyszczenia; Bardzo twarda/zachowuje detale; Z brokatem; Bezglutenowa; Metaliczne wykończenie; Neonowe/jaskrawe kolory; Nie plami; Do wypiekania w piekarniku; Wielokrotnego użytku/nie twardnieje; Zapachowa; Miękka/łatwa do ugniatania; Zachowuje wilgoć (szczelne opakowanie); Reaktywna na UV/świecąca; Na bazie wody; Inne
da: Egenskaber i modellervoks: Lufttørrende; Farveblandbar; Modstandsdygtig over for revner; Krummer ikke; Nem at rengøre; Ekstra fast/holder detaljer; Med glimmer; Glutenfri; Metallisk finish; Neon/lyse farver; Pletter ikke; Til at bage i ovnen; Genanvendelig/hærder ikke; Med duft; Blød/nem at ælte; Forbliver fugtig (genlukkelig); UV-reaktiv/selvlysende; Vandbaseret; Andet
es: Características de la masa para modelar: Secado al aire; Colores mezclables; Resistente a las grietas; No se desmorona; Fácil limpieza; Extra firme/mantiene los detalles; Incluye purpurina; Sin gluten; Acabado metálico; Colores neón/brillantes; No mancha; Para hornear; Reutilizable/no se endurece; Perfumado; Suave/fácil de amasar; Se mantiene húmedo (resellable); Reactivo a los rayos UV/brilla; A base de agua; Otro
hu: Formázógyurma jellemzői: Levegőn száradó; Színek keverhetők; Repedésálló; Nem morzsálódik; Könnyen tisztítható; Extra kemény/megtartja a részleteket; Csillámos; Gluténmentes; Fémes hatású; Neon/élénk színek; Nem hagy foltot; Sütőben süthető; Újrahasználható/nem keményedő; Illatosított; Puha/könnyen gyúrható; Nedves marad (visszazárható); UV-reagens/világító; Vízbázisú; Egyéb
ru: Особенности массы для лепки: Высыхающая на воздухе; Смешиваемые цвета; Устойчивая к растрескиванию; Не крошится; Легко смывается/счищается; Особо твердая/держит форму; С блестками; Без глютена; Металлик; Неоновые/яркие цвета; Не оставляет пятен; Запекаемая; Многоразовая/незатвердевающая; Ароматизированная; Мягкая/легко разминается; Остается влажной (в герметичной упаковке); Светящаяся в ультрафиолете/темноте; На водной основе; Другое
sl-SI: Stopnja modifikacije: Sušenje na zraku; Barve je mogoče mešati; Odporno proti razpokam; Se ne drobi; Enostavno čiščenje; Izjemno čvrsto / ohranja podrobnosti; Vključuje bleščice; Brez glutena; Kovinski videz; Neonske/žive barve; Ne pušča madežev; Peka v pečici; Za večkratno uporabo / se ne strdi; Odišavljeno; Mehko / enostavno gnetenje; Ostane vlažno (embalaža za ponovno zapiranje); UV-reaktivno/svetleče; Na vodni osnovi; Drugo
nl: Kneedmassa kenmerken: Luchtdrogend; Kleurmengbaar; Scheurbestendig; Kruimelt niet; Eenvoudig schoon te maken; Extra stevig/behoudt details; Inclusief glitter; Glutenvrij; Metallic afwerking; Neon/felle kleuren; Vlekt niet; Ovenafbak; Herbruikbaar/droogt niet uit; Met geur; Zacht/gemakkelijk te kneden; Blijft vochtig (hersluitbaar); UV-reactief/glow; Op waterbasis; Overig
th: คุณสมบัติของดินปั้น: แห้งเองด้วยอากาศ; ผสมสีได้; ทนทานต่อการแตกร้าว; ไม่ร่วน; ทำความสะอาดง่าย; คงรูปได้ดีพิเศษ/เก็บรายละเอียดได้; ผสมกลิตเตอร์; ปราศจากกลูเตน; ผิวเมทัลลิก; สีสะท้อนแสง/สีสด; ไม่ทิ้งคราบ; อบในเตาได้; ใช้ซ้ำได้/ไม่แข็งตัว; มีกลิ่นหอม; นุ่ม/นวดง่าย; คงความชุ่มชื้น (ปิดผนึกได้); เรืองแสงในรังสี UV; สูตรน้ำ; อื่นๆ
vi: Đặc điểm của bột nặn: Khô trong không khí; Có thể trộn màu; Chống nứt; Không bị vỡ vụn; Dễ dàng dọn dẹp; Rất chắc/giữ nguyên chi tiết; Có kim tuyến; Không chứa gluten; Lớp phủ ánh kim; Màu neon/màu sáng; Không bám màu; Nướng bằng lò; Có thể tái sử dụng/không bị cứng lại; Có mùi hương; Mềm/dễ nhào; Giữ ẩm (có thể bịt kín lại); Phản ứng tia UV/phát sáng; Gốc nước; Khác
fr: Caractéristiques de la pâte à modeler: Séchage à l’air libre; Couleurs miscibles; Résistant aux fissures; Ne s’effrite pas; Nettoyage facile; Très ferme/préserve les détails; Paillettes incluses; Sans gluten; Finition métallique; Couleurs néon/vives; Ne tache pas; Cuisson au four; Réutilisable/ne durcit pas; Parfumé; Doux/facile à pétrir; Reste humide (refermable); Réactif aux UV/luminescent; À base d’eau; Autre